臺灣高等法院臺中分院刑事判決　　　　100年度上易字第159號
上　訴　人
即　被　告　鄒智然
上列上訴人因竊盜案件，不服臺灣臺中地方法院99年度易字第35
74號中華民國99年12月8日第一審判決（起訴案號：臺灣臺中地
方法院檢察署99年度偵字第22405號），提起上訴，本院判決如
下：
    主  文
上訴駁回。
    理  由
一、按不服地方法院之第一審判決而上訴者，須提出上訴書狀，
    並應敘述具體理由，刑事訴訟法第三百六十一條第一項定有
    明文，此為上訴必備之程式；而所謂「具體理由」，必係依
    據卷內既有訴訟資料或提出新事證，指摘或表明第一審判決
    有何採證認事、用法或量刑等足以影響判決本旨之不當或違
    法，而構成應予撤銷之具體事由，始克當之（例如：依憑證
    據法則具體指出所採證據何以不具證據能力，或依憑卷證資
    料，明確指出所為證據證明力之判斷如何違背經驗、論理法
    則）；倘僅泛言原判決認定事實錯誤、違背法令、量刑失之
    過重或輕縱，而未依上揭意旨指出具體事由，或形式上雖已
    指出具體事由，然該事由縱使屬實，亦不足以認為原判決有
    何不當或違法者（例如：對不具有調查必要性之證據，法院
    未依聲請調查亦未說明理由，或援用證據不當，但除去該證
    據仍應為同一事實之認定），皆難謂係具體理由，俾與第二
    審上訴制度旨在請求第二審法院撤銷、變更第一審不當或違
    法之判決，以實現個案救濟之立法目的相契合，並節制濫行
    上訴（最高法院97年度臺上字第892號刑事判決參照）。次
    原審法院認為上訴不合法律上之程式者，應以裁定駁回之。
    第二審法院認為上訴書狀未敘述理由或上訴有第三百六十二
    條前段之情形者，應以判決駁回之。又分別為刑事訴訟法第
    三百六十二條、第三百六十七條所明定。再第三百六十七條
    之判決，得不經言詞辯論為之。同法第三百七十二條亦定有
    明文。
二、本件原判決以被告鄒智然前於民國96年間，因違反毒品危害
    防制條例及槍砲彈藥刀械管制條例等案件，經法院分別判處
    有期徒刑5月、7月、1年5月併科罰金新臺幣50,000元確定，
    嗣經減刑並接續執行，於97年9月24日縮短刑期假釋出監，
    罰金刑部分易服勞役（於97年11月12日執行完畢），其於上
    開假釋期間付保護管束，於98年3月23日期滿未經撤銷視為
    執行完畢。詎其仍不知警惕，意圖為自己不法之所有，於99
    年5月15日晚間某時許，侵入劉樹發位在臺中市○區○○街1
    61巷11號之住處，徒手竊取劉樹發所有之液晶電視2臺及電
    腦主機1臺，得手後將之持往臺中市○○路段上某跳蚤市場
    內變賣之犯罪事實，業據被告鄒智然於警詢、偵訊及原審審
    理中均坦承不諱，核與證人劉樹發於警詢中證述住處內之液
    晶電視2臺及電腦主機1臺係於99年5月15日22時入睡後至翌
    日6時起床前失竊之經過情節相符，復有臺中市警察局第一
    分局民權派出所受理各類案件紀錄表、受理刑事案件報案三
    聯單、內政部警政署刑事警察局99年6月11日刑紋字第09900
    75227號鑑定書等在卷可佐，堪信被告上開自白，應與事實
    相符，而可採信。本案事證明確，被告犯夜間侵入住宅竊盜
    之犯行，應堪認定。被告於有期徒刑之執行完畢後5年內，
    再故意犯本件有期徒刑以上之罪，為累犯，應依刑法第47條
    第1項規定加重其刑。爰審酌被告正值青壯，不思以合法途
    徑獲取財富，竟藉竊盜獲利之心態可議，並使證人劉樹發之
    生活、財物均受有相當程度之困擾，惟念其犯罪後坦承犯行
    ，於原審審理時悔意不輟，且所竊取財物價值非鉅等一切情
    狀，量處有期徒刑柒月。已詳述所憑之證據及其認定之理由
    。經形式上觀察，核無不合。
三、上訴人即被告鄒智然上訴意旨略以：被告入屋行竊為早晨天
    亮時，原判決認定被告係夜間侵入住宅竊盜有誤等語。經查
    ：被告鄒智然於警詢及偵查均稱係晚間進屋行竊（99偵2240
    5卷第11頁、43頁），並於原審審理中對檢察官起訴其夜間
    侵入住宅竊盜之犯罪事實認罪（原審卷第17頁），原判決即
    依被告自白，及證人劉樹發於警詢中證述於99年5月15日22
    時入睡後至翌日6時起床前失竊之經過，認定被告所犯係夜
    間侵入住宅竊盜罪，所為證據取捨及判斷，核無不合。被告
    上訴意旨空言主張行竊時已天亮，而否認本件係犯夜間侵入
    住宅竊盜云云，惟未提出新事證或依據卷內之訴訟資料，指
    摘原審判決有何足以影響判決本旨之不當或違法，而構成應
    予撤銷之具體事由，徒憑己意漫指原審判決不當，尚不足以
    動搖原審判決認定犯罪事實及量刑之基礎，難認係得上訴第
    二審之具體理由。依上揭說明，被告提起之第二審上訴為不
    合法律上程式，爰不經言詞辯論，判決駁回上訴。
據上論斷，應依刑事訴訟法第三百六十七條前段、三百七十二條
，判決如主文。
中    華    民    國   100    年    1     月    31    日
            刑事第六庭    審判長法  官  李  文  雄
                                法  官  黃  小  琴
                                法  官  蔡 王 金 全
上列正本證明與原本無異。
不得上訴。
                                書記官  金  珍  華
中    華    民    國   100    年    1     月    31    日